臺灣臺中地方法院刑事判決　　　　　　　　　　　　九十三年度易字第一三二三號
　　公　訴　人　臺灣臺中地方法院檢察署檢察官
　　被　　　告　辛○○
　　選任辯護人　謝英吉律師
　　被　　　告　乙○○
　　　　　　　　甲○○
　　　　　　　　己○○
　　右三人共同
　　選任辯護人　丙○○律師
右列被告等因傷害案件，經檢察官提起公訴（九十三年度偵字第四四四四號、第九三
一六號），本院判決如左：
    主  文
乙○○、甲○○、己○○共同傷害人之身體，各處有期徒刑陸月，如易科罰金，均以
參佰元折算壹日。鐵鎚壹支，沒收。
辛○○無罪。
    事  實
一、乙○○、甲○○、己○○及某姓名年籍均不詳之成年男子等四人於民國九十二年
    八月二十六日某時許，因不詳原因，竟共同基於傷害之犯意聯絡，由甲○○負責
    駕駛不知情之辛○○所有車牌號碼：三三七五–ＦＶ號自用小客車，攜帶其所有
    棒球棒一支（未據扣案），搭載乙○○、己○○二人及該名成年男子，至丁○○
    臺中市○區○○街八八號住處，等待丁○○，計劃加以毆打。途中並由己○○在
    不詳地點，下車負責購買鐵鎚一支（未據扣案）。嗣於當晚十時五分許，丁○○
    、庚○○二人駕車返家，正在伊等住處之車庫內停車之際，乙○○、甲○○、己○○及該名成年男子等四人見狀，即進入該車庫內（無故侵入住宅部分，未據告
    訴），並由甲○○出言詢問丁○○：是不是林先生等語？丁○○答稱：是等語。
    四人在確認丁○○身分後，即由甲○○持上開棒球棒一支，由乙○○持上開鐵鎚
    一支，由己○○及該名男子以徒手之方式，共同毆打丁○○、庚○○二人。致使
    丁○○因而受有左大腿瘀青血腫五公分乘以六公分、右大腿瘀青血腫六公分乘以
    八公分、右前臂瘀青血腫六公分乘以七公分、紅色傷痕三公分乘以一公分、左膝
    瘀青血腫四公分乘以四公分、右膝瘀青血腫十二公分乘以十公分、紅色傷痕二公
    分乘以二公分、二公分乘以一公分、三公分乘以二公分、二公分乘以二公分共四
    處、右大腿瘀青血腫六公分乘以八公分、左手背瘀青血腫三公分乘以二公分、紅
    色傷痕二公分乘以一公分等傷害；庚○○因而受有左小腿瘀青血腫八公分乘以六
    公分、右小腿紅色傷痕三公分乘以一公分、二公分乘以一公分共二處、右膝瘀青
    血腫八公分乘以六公分、左膝瘀青血腫六公分乘以五公分、右大腿瘀青血腫五公
    分乘以五公分、左手背紅色瘀痕五公分乘以四公分等傷害。
二、案經丁○○、庚○○二人訴由臺中市警察局第三分局報請臺灣臺中地方法院檢察
    官，暨由該署檢察官查明後，自動檢舉偵查起訴。
    理  由
壹、有罪部分：
一、(一)、訊據被告乙○○、甲○○及己○○等三人對於：曾於右揭時地，由被告甲○○持上開棒球棒一支，由被告乙○○持上開鐵鎚一支，由被告己○○以徒手之方
    式，共同毆打告訴人丁○○、庚○○二人，致該二人因而分別受有上開傷害之事
    實，均坦承不諱，惟均辯稱：僅有其等三人共同毆打告訴人二人，並非告訴人二
    人所指述之係有四人共同毆打伊等云云。(二)、惟查：１、告訴人二人係於右揭時
    地，遭被告等三人與另一名姓名年籍均不詳之成年男子共四人，以上開分工方式
    ，共同毆打，致分別受有上開傷害之事實，業據證人即告訴人丁○○、庚○○二
    人於本院審理時，結述綦詳（參本院卷七二頁至第八四頁），且互核相符。足認
    被告乙○○、甲○○及己○○等三人辯稱：僅其等三人共同毆打告訴人二人一節
    ，應係為迴護另一名姓名年籍均不詳之成年男子，所為虛構之詞，應無可取。２
    、此外，尚有驗傷診斷書二紙，照片二幀，車籍作業資料詳細畫面一紙分附於九
    十三年度偵字第四四四四號偵查卷第一三頁、第一四頁、第一七頁、第二一頁可
    參。３、綜上，本件事證明確，被告乙○○、甲○○及己○○等三人之犯行均堪
    認定。
二、(一)、核被告乙○○、甲○○及己○○等三人所為，均係犯刑法第二百七十七條第
    一項傷害罪。被告乙○○、甲○○及己○○等三人與另一名姓名年籍均不詳之成
    年男子，就上開傷害犯行，具有犯意之聯絡及行為之分擔，均為共同正犯。被告
    乙○○、甲○○及己○○等三人共同以一傷害行為，同時傷害告訴人二人，為想
    像競合犯，應依刑法第五十五條規定，從一情節較重之傷害告訴人庚○○一罪。
    (二)、爰審酌：被告乙○○、甲○○及己○○等三人正值青年，犯罪手段具有暴力
    性，告訴人二人所受之傷害非輕，迄未能與告訴人二人達成民事和解，暨犯罪後
    坦承犯行，態度非屬不佳，惟均拒絕供述共同犯罪之另一成年男子之姓名年籍等
    一切情狀，各量處如主文所示之刑，並均諭知易科罰金之折算標準。公訴人徒以
    ：被告乙○○、甲○○及己○○等三人拒不供出另一名成年男子之姓名年籍，而
    認該三人犯後毫無悔意，因而求處各判處有期徒刑一年，顯屬過重。(三)、被告己○○所有，供與被告乙○○、甲○○二人及另一名姓名年籍均不詳之成年男子共
    同犯本罪所用之鐵鎚一支，雖未據警員加以扣案移送。然因告訴人二人均指稱：
    伊等報案時，有將該支鐵鎚交付予警員（參偵查卷一九頁照片）等語，爰依刑法
    第三十八條第一項第二款規定，予以宣告沒收。至被告甲○○所有，持以共同犯
    本罪所用之棒球棒一支，業已遭被告甲○○丟棄，而不知去向等情，已據被告甲○○供承在卷。經核該支棒球棒亦非屬違禁物，為免日後執行發生困難，爰不予
    宣告沒收，特予指明。
貳、無罪部分：
一、公訴意旨另以：被告辛○○於右揭時地，駕駛其所有上開自用小客車，搭載被告
    乙○○、甲○○及己○○等三人，至告訴人丁○○上開住處，並與該三人共同基
    於傷害之犯意聯絡，以上開分工方式，共同毆打告訴人二人，致使告訴人二人分
    別受有上開傷害。因認被告辛○○涉有刑法第二百七十七條第一項傷害罪嫌云云
    。
二、按犯罪事實應依證據認定之，無證據不得認定犯罪事實；又案件不能證明被告犯
    罪者，應諭知無罪之判決，刑事訴訟法第一百五十四條第二項、第三百零一條第
    一項分別定有明文。再者，認定不利於被告之事實，須依積極證據，苟積極證據
    不足為不利於被告事實之認定時，即應為有利於被告之認定，更不必有何有利之
    證據；又認定犯罪事實所憑之證據，雖不以直接證據為限，間接證據亦包括在內
    ；然無論直接或間接證據，其為訴訟上之證明，須於通常一般之人均不致於有所
    懷疑，而得確信其為真實之程度者，始得據之為有罪之認定，業分經最高法院三
    十年上字第八一六號、七十六年臺上字第四九八六號著有判例。
三、公訴人認被告辛○○涉有傷害犯行，無非係以：告訴人二人之指述，驗傷診斷書
    二紙，照片二幀，車籍作業資料詳細畫面一紙，及被告辛○○所有上開自用小客
    車，曾於右揭時地，出現在告訴人丁○○上開住處附近等情為據。
四、訊據被告辛○○固不否認：渠所有上開自用小客車，曾於右揭時地，出現在告訴
    人丁○○上開住處附近之事實，但堅詞否認有何傷害犯行，辯稱：於案發當時，
    渠所有上開自用小客車，係出借予被告甲○○使用。渠並未與被告乙○○、甲○○及己○○等三人，一同至告訴人丁○○上開住處，亦未與該三人共同毆打告訴
    人二人等語。
五、經查：(一)、被告辛○○上開所辯，核與被告乙○○、甲○○及己○○等三人於本
    院審理時之供述相符。(二)、證人庚○○於本院審理時，並無法明白指認被告辛○○確為與被告乙○○、甲○○及己○○等三人共同毆打彼與證人丁○○之人（參
    本院卷第八一頁）。(三)、證人丁○○固於本院審理時，結稱：雖無法百分之百確
    定，但百分之九十九確定被告辛○○應該是當晚共同毆打伊與證人庚○○之人（
    參本院卷第七三頁）云云。惟證人丁○○於偵查中，並無法明確指認被告辛○○
    係當晚與被告乙○○、甲○○及己○○等三人共同毆打伊等二人之人（參偵查卷
    第二九頁）。是伊於本院審理時，對被告辛○○之指認，是否確與事實相符，尚
    非無疑。(四)、至驗傷診斷書二紙，照片二幀等，僅得證明告訴人二人確曾分別受
    有上開傷害之事實，尚無從證明該等傷害確係遭被告辛○○與被告乙○○、甲○○及己○○等三人，共同毆打所致。(五)、綜上所述，本院綜合卷內之直接及間接
    證據後，認為尚無法達到令通常一般之人均不致於有所懷疑，而得確信被告辛○○確有公訴人所指之上開傷害犯行。自不得徒以：車籍作業資料詳細畫面一紙，
    及被告辛○○所有上開自用小客車，曾於右揭時地，出現在告訴人丁○○上開住
    處附近等情，即率認被告辛○○確有傷害之犯行。此外，復查無其他積極確切之
    證據，足資證明被告辛○○確有上開傷害之犯行。揆諸上開說明意旨，自應為被
    告辛○○無罪之諭知。
據上論斷，應依刑事訴訟法第二百九十九條第一項前段、第三百零一條第一項，刑法
第二十八條、第二百七十七條第一項、第五十五條、第四十一條第一項前段、第三十
八條第一項第二款，罰金罰鍰提高標準條例第一條前段、第二條，判決如主文。
本案經檢察官戊○○到庭執行職務。
中      華      民      國      九十三      年    八    月      十      日
                                臺灣臺中地方法院刑事第十二庭
                                    審判長法  官  吳  進  發
                                          法  官  劉  兆  菊
                                          法  官  唐  敏  寶
右正本證明與原本無異。
如不服本判決，應於送達後十日內向本院提出上訴狀（須附繕本），上訴於臺灣高等
法院臺中分院。
                                          書記官
中      華      民      國      九十三      年    八    月      十      日
附錄論罪科刑法條
刑法第二百七十七條第一項
傷害人之身體或健康者，處三年以下有期徒刑、拘役或一千元以下罰金。
